臺灣基隆地方法院刑事判決　　　　　　　 96年度訴字第586號
公　訴　人　臺灣基隆地方法院檢察署檢察官
被　　　告　乙○○
　　　　　　　　　　（另案在臺灣臺北監獄受刑中）
上列被告因毒品危害防制條例等案件，經檢察官提起公訴（96年
度偵緝字第336號、96年度毒偵字第1543號），並經本院合議庭
裁定由受命法官獨任行簡式審判程序，判決如下：
    主  文
乙○○竊盜，累犯，處有期徒刑月，減為有期徒刑壹月又拾伍
日。又施用第一級毒品，累犯，處有期徒刑玖月。又施用第二級
毒品，累犯，處有期徒刑陸月。應執行有期徒刑壹年月。
    事  實
一、乙○○曾於民國92年間因毒品危害防制條例案件，經本院判
    處有期徒刑10月確定，甫於93年10月31日縮刑期滿執行完畢
    ，詎其猶不知悔改，復基於意圖為自己不法所有之犯意，於
    96年3月6日凌晨1時許，侵入丙○○所經營，位於臺北縣瑞
    芳鎮○○路5號之「阿柑姨芋圓店」內，徒手竊取丙○○所
    有之紅豆4袋（共重120公斤，價值約8,000元），得手後分2
    次接續搬離現場，並移置乙○○位於臺北縣瑞芳鎮○○街20
    3號住處藏放。嗣警方調閱案發前後「阿柑姨芋圓店」附近
    之監視錄影帶，發現乙○○涉有重嫌，經依法通知乙○○到
    案說明後，乙○○坦承上情，並主動攜警至其住處扣得未及
    處理之紅豆4袋，而悉上情。
二、被告前因施用毒品案件，經臺灣臺北地方法院裁定送觀察、
    勒戒後，因有繼續施用毒品之傾向，再經同院令入戒治處所
    施以強制戒治，於民國87年12月17日停止處分付保護管束，
    嗣於88年7月1日保護管束期滿執行完畢。復於92年間因施用
    第一級毒品案件，經本院裁定令入戒治處所施以強制戒治（
    嗣於93年1月9日因法律變更而提前出所），並經檢察官提起
    公訴後，由本院以92年度訴字第141號判決判處有期徒刑10
    月確定，於93年10月31日執行完畢；又因施用第一級毒品及
    第二級毒品案件，經本院以95年度訴更二字第1號判決各判
    處有期徒刑7月、4月，定應執行刑10月確定；再因施用第一
    級毒品及第二級毒品案件，經臺灣臺北地方法院於96年4月
    30 日以96年度訴字第362號判決各判處有期徒刑1年、8月，
    定應執行有期徒刑1年6月，並於同年5月28日確定（現在執
    行中）。詎其猶不知戒除施用毒品惡習，復基於施用第一級
    毒品海洛因之犯意，於96年5月19日早上9時多許，在臺北縣
    板橋市○○路其妹妹住處內，以將海洛因捲入香菸內點火吸
    食之方式，施用第一級毒品海洛因1次；復另行起意，並基
    於施用第二級毒品安非他命之犯意，於96年5月18日下午2時
    多許，在其臺北縣瑞芳鎮○○街203號住處內，以將安非他
    命置於燈泡吸食器內，以火烤吸取散發煙霧之方式，施用第
    二級毒品安非他命1次。嗣於96年5月19日下午1時許，其因
    另案通緝，為警在臺北市○○路與和平西路口緝獲歸案後，
    警方在乙○○同意下對其採尿送驗，結果呈嗎啡、安非他命
    及甲基安非他命陽性反應，而悉上情。
三、案經臺北縣政府警察局瑞芳分局及臺北市政府警察局萬華分
    局報告臺灣基隆地方法院檢察署檢察官偵查起訴。
    理　　由
壹、程序方面
    本件被告乙○○所犯者非為死刑、無期徒刑、最輕本刑為3
    年以上有期徒刑之罪或高等法院管轄第一審案件，其於準備
    程序進行中，先就被訴事實為有罪之陳述，經告知其簡式審
    判程序之旨，並聽取公訴人、被告之意見後，本院合議庭業
    已依刑事訴訟法第273條之1第1項之規定，裁定由受命法官
    獨任以簡式審判程序進行本案之審理，且依同法第273 條之
    2規定，簡式審判程序之證據調查，不受第159條第1項、第
    16 1條之2、第161條之3、第163條之1及第164條至第170條
    規定之限制，合先敘明。
貳、實體方面
一、認定事實所憑之證據及理由
  (一)前揭事實一所載之竊盜犯行，迭據被告於警詢、偵訊、本院
    準備程序及審理時供承不諱，核與被害人即證人丙○○於警
    詢、偵訊時證述之情節相符，並有贓物認領保管單1紙、犯
    罪現場監視錄影帶所擷取之照片及被告置放贓物處所之照片
    各4張在卷可稽，堪認被告之自白與事實相符，其竊盜之犯
    行事證明確，應依法論科。
  (二)前揭事實二所載施用第一級毒品海洛因及第二級毒品安非他
    命之犯行，業據被告於本院準備程序及審理時供承不諱，且
    被告於96年5月19日為警查獲後所採集之尿液檢體，經警送
    請臺灣尖端先進醫藥股份有限公司以酵素免疫分析法為初步
    檢驗結果，呈安非他命類及鴉片類陽性反應，再以氣相層析
    質譜儀法為確認檢驗結果呈安非他命、甲基安非他命陽性及
    嗎啡陽性反應，有臺北市政府警察局偵辦毒品案件尿液檢體
    委驗單、臺灣尖端先進生技醫藥股份有限公司96年5月30 日
    濫用藥物檢驗報告各1紙在卷可稽，堪認被告之自白與事實
    相符。又被告前因施用毒品案件，經臺灣臺北地方法院送觀
    察、勒戒後，因有繼續施用毒品之傾向，再經同院令入戒治
    處所施以強制戒治，於87年12月17日停止處分付保護管束，
    嗣於88年7月1日保護管束期滿執行完畢。復於92年間因施用
    第一級毒案件，經本院裁定令入戒治處所施以強制戒治（嗣
    於93年1月9日因法律變更而提前出所），並經檢察官提起公
    訴後，由本院以92年度訴字第141號判決判處有期徒刑10 月
    確定；又因施用第一級毒品及第二級毒品案件，經本院以95
    年度訴更二字第1號判決各判處有期徒刑7月、4月，定應執
    行刑10月確定；再因施用第一級毒品及第二級毒品案件，經
    臺灣臺北地方法院於96年4月30日以96年度訴字第362號判決
    各判處有期徒刑1年、8月，定應執行有期徒刑1年6月，並於
    同年5月28日確定等情，有臺灣高等法院被告全國前案紀錄
    表、臺灣基隆地方法院檢察署刑案資料查註紀錄表及全國施
    用毒品案件紀錄表各1份在卷可稽。故本案事證明確，被告
    於強制戒治執行完畢後，非5年後再犯本件施用第一級毒品
    海洛因及第二級毒品安非他命之犯行堪以認定，應依法論科
    。
二、論罪科刑：
  (一)按海洛因、安非他命係毒品危害防制條例所列管之第一級毒
    品，此為該條例第2條第2項第1款、第2款所明定；又犯毒品
    危害防制條例第10條施用毒品之罪者，檢察官應聲請法院裁
    定，令被告入勒戒處所觀察、勒戒，經觀察、勒戒後，無繼
    續施用毒品之傾向者，應即釋放，並由檢察官為不起訴處分
    ，有繼續施用毒品之傾向者，則由檢察官先聲請法院裁定令
    入戒治處所施以強制戒治，俟強制戒治期滿，再行釋放，並
    由檢察官為不起訴處分；而依前開規定觀察勒戒或強制戒治
    執行完畢釋放後，5年內再犯施用毒品之罪者，檢察官應依
    法追訴，毒品危害防制條例第20條第1項、第2項、第23條第
    2項分別定有明文。且倘被告於5年內已再犯，經依法追訴處
    罰，縱其第3次（或第3次以上）再度施用毒品之時間，在初
    犯經觀察、勒戒或強制戒治執行完畢5年以後，已不合於「5
    年後再犯」之規定，且因已於「5年內再犯」，顯見其再犯
    率甚高，原實施觀察、勒戒或強制戒治，已無法收其實效，
    即應依該條例第10 條處罰，有最高法院95年5月9日所作成
    之95年度第7次刑事庭會議決定可資參照。是被告本案施用
    毒品之時間雖在前揭強制戒治執行完畢5年以後，惟因其於
    強制戒治執行完畢5年內，已再犯前揭3次施用毒品案件，故
    本案仍應追訴處罰。
  (二)核被告所為事實一部分，係犯刑法第320條第1項之竊盜罪。
    所為事實二部分，係犯毒品危害防制條例第10條第1項之施
    用第一級毒品罪及同條例第10條第2項之施用第二級毒品罪
    。其持有第一級毒品海洛因及第二級毒品安非他命係供施用
    ，其持有第一級毒品、第二級毒品之低度行為分別為施用第
    一級毒品、第二級毒品之高度行為所吸收，不另論罪。其所
    犯上開三罪，犯意各別，行為互殊，應予分論併罰。
  (三)查被告曾因施用第一級毒品案件，經本院以92年度訴字第14
    1號判決判處有期徒刑10月確定，於93年10月31日執行完畢
    等情，有臺灣高等法院被告前案紀錄表在卷可稽，其受有期
    徒刑之執行完畢後，5年內再故意犯本件有期徒刑以上之罪
    ，為累犯，應依刑法第47條第1項規定，就其所犯上開三罪
    分別加重其刑。另被告雖於本院審理時辯稱本案係其主動向
    警方坦承有施用毒品，然其於警詢時僅供稱其5月初有用安
    非他命，並未坦承本案施用安非他命及海洛因之犯行，此觀
    之被告於96年5月19日之警詢筆錄即明（見1543號偵查卷第4
    頁），故本案施用毒品部分，自不符合自首之要件，至被告
    所坦承96年5月初施用安非他命之犯行部分，僅有被告之自
    白，並無其他證據足以佐證，且未據公訴人提起公訴，本院
    自不得併予審理，併此敘明。
  (四)爰審酌被告前有多次施用毒品之前科，猶不知戒除毒品惡習
    ，而續為施用毒品，顯見其毒癮甚深且自我戒斷力不足，自
    不宜輕縱，又其不思以正常管道獲取財物，而竊取他人之財
    物，損及被害人之財產法益，並審酌其所犯施用毒品之犯罪
    係戕害自身健康之行為，於他人尚不致造成損害，暨其竊盜
    方式尚稱平和、竊取財物價值非鉅（價值約8000元）及其犯
    後坦承犯行之態度等一切情狀，就其所犯上述三罪，分別量
    處如主文所示之刑。
  (五)又中華民國九十六年罪犯減刑條例業於96年7月4日公布，並
    自同年7月16日起施行，該條例第2條第1項3款規定：犯罪在
    96年4月24日以前者，除中華民國九十六年罪犯減刑條例另
    有規定外，有期徒刑、拘役或罰金，減其刑期或金額2分之1
    ，且依本條例應減刑之罪，未經判決確定者，於裁判時，減
    其宣告刑。依前項規定裁判時，應於判決主文同時諭知其宣
    告刑及減得之刑，同條例第7條亦有明定。查本件被告為上
    述竊盜之犯罪時間為96年3月6日，係在96年4月24日前，所
    犯符合上開減刑條例之規定，故爰於竊盜宣告刑後諭知其減
    得之刑，並與其餘不得減刑之施用第一級毒品罪及第二級毒
    品罪所處之刑定其應執行刑，至其所犯施用第一級毒品罪及
    第二級毒品罪之犯罪時間在96年4月24日以後，不服減刑規
    定，至不予減刑，並此敘明。
據上論斷，應依刑事訴訟法第273條之1第1項、第299條第1項前
段，毒品危害防制條例第10條第1項、第2項、第23條第2項，刑
法第11條前段、第320條第1項、第47條第1項、第51條第5款，中
華民國九十六年罪犯減刑條例第2條第1項第3款、第7條，判決如
主文。
本案經檢察官甲○○到庭執行職務
中　　華　　民　　國　　96　　年　　8　　月　　15 　　日
                  刑事第三庭法  官  王美婷
以上正本證明與原本無異。
對於本件判決如有不服，應於收受送達後10日內，向本院提出上
訴書狀，上訴於臺灣高等法院，並按他造當事人之人數附具繕本
。
中　　華　　民　　國　　96　　年　　8 　　月　　15　　日
                            書記官  劉珍珍
中華民國刑法第320條第1項
意圖為自己或第三人不法之所有，而竊取他人之動產者，為竊盜
罪，處 5 年以下有期徒刑、拘役或 5 百元以下罰金。
毒品危害防制條例第10條第1項、第2項
施用第一級毒品者，處 6 月以上 5 年以下有期徒刑。
施用第二級毒品者，處 3 年以下有期徒刑。
